【裁判字號】    94,訴,942
【裁判日期】    950421
【裁判案由】    違反毒品危害防制條例
【裁判全文】
臺灣新竹地方法院刑事判決               94年度訴字第942號
公  訴  人  臺灣新竹地方法院檢察署檢察官
被      告  甲○○
上列被告因違反毒品危害防制條例案件，經檢察官提起公訴（九
十四年度毒偵字第一八七四號）及同署檢察官移送併案審理（九
十五年度毒偵字第三七一號、第五九四號），本院裁定進行簡式
審判程序，判決如下：
     主  文
甲○○連續施用第一級毒品，累犯，處有期徒刑壹年。扣案之海
洛因壹包（淨重零點零公克，空包裝重零點壹玖公克）沒收銷
燬之。
     事  實
一、甲○○曾於民國九十一年間因違反毒品危害防制條例案件，
    經本院於九十一年十月八日，以九十一年訴字第三九四號判
    決判處有期徒刑一年、三月，定應執行有期徒刑一年二月確
    定，於九十三年三月十八日因縮短刑期假釋出監，於同年五
    月二十六日假釋期滿執行完畢。其於八十七年間且因施用毒
    品案件，經本院裁定觀察勒戒後，認無繼續施用毒品傾向，
    於八十七年十二月三十一日釋放出監，由臺灣新竹地方法院
    檢察署檢察官於同日，以八十七年偵字第七五一八號不起訴
    處分確定。又於九十一年間因施用毒品案件，經本院裁定觀
    察勒戒後，認有繼續施用毒品傾向，再經裁定令入戒治處所
    施以強制戒治，並於同年十月八日，以九十一年訴字第三九
    四號判決判處有期徒刑一年、三月，定應執行有期徒刑一年
    二月確定，其強制戒治處分則於九十二年四月十九日執行期
    滿，仍不知悔改，於強制戒治執行完畢釋放後五年內，復基
    於施用第一級毒品海洛因之概括犯意，於九十四年七月二十
    三日晚上某時起至九十五年二月五日晚上某時止，在其位於
    新竹市○○路一九八巷一弄十號三樓住處，將海洛因粉末置
    入其所有之注射針筒後加水稀釋，再持注射針筒施打左手臂
    血管之方式，連續不定時施用海洛因多次。嗣其先於九十四
    年八月六日凌晨○時四十五分許，搭乘表哥駱家慶所駕駛之
    車號ＬＱ─一八四○號自用小客車，行經國道三號高速公路
    南下七十二公里處時，因交通違規為警攔檢，經警方徵得其
    與駱家慶同意，搜索其與駱家慶身體及上開自用小客車後，
    當場查扣駱家慶所有摻海洛因之香菸一支、海洛因二包（毛
    重一點五公克）、藥鏟一支及注射針筒二支，並於同日採集
    其尿液送驗。又於九十五年二月六日凌晨一時三十分許，在
    新竹市○○路與延平路口為警攔檢，經警方徵得其同意搜索
    其身體後，當場查扣其所有之海洛因一包（淨重○點○三公
    克，空包裝重○點一九公克），並於同日採集其尿液送驗。
    再於九十五年二月八日晚上六時三十分許，警方以其為列管
    之毒品調驗人口，通知其前往警局報到後，徵得其同意採集
    其尿液送驗。其先後三次經警採尿送驗結果均呈嗎啡（即海
    洛因水解後之反應）陽性反應而查獲上情。
二、案經內政部警政署國道公路警察局第六警察隊報請臺灣桃園
    地方法院檢察署檢察官呈請臺灣高等法院檢察署檢察長令轉
    臺灣新竹地方法院檢察署檢察官偵查起訴及同署檢察官移送
    併案審理。
     理  由
一、被告甲○○所犯毒品危害防制條例第十條第一項施用第一級
    毒品罪，非為死刑、無期徒刑、最輕本刑為三年以上有期徒
    刑之罪或高等法院管轄第一審案件，其於準備程序進行中先
    就被訴事實為有罪之陳述，本院認為合於刑事訴訟法第二百
    七十三條之一第一項之規定，裁定進行簡式審判程序，先予
    敘明。
二、上開事實，業經被告甲○○於本院審理時坦白承認，而被告
    於九十四年八月六日、九十五年二月六月及二月八日經警採
    尿送驗結果，均呈嗎啡（即海洛因水解後之反應）陽性反應
    ，有國道公路警察局第六警察隊移送煙毒麻醉藥品人犯尿液
    檢體編號對照表、新竹市警察局刑警大隊辦理煙毒、麻醉藥
    品案尿液送驗受檢人真實姓名代號對照表、列管毒品人品尿
    液檢體採集送驗紀綠表及臺灣尖端先進生技醫藥股份有限公
    司濫用藥物尿液檢體檢驗報告各一紙、臺灣檢驗科技股份有
    限公司濫用藥物尿液檢驗報告二紙在卷可證。又警方於九十
    五年二月六日查扣之白粉一包（淨重○點○三公克，空包裝
    重○點一九公克），經送請法務部調查局鑑定結果，認含海
    洛因成分，有該局鑑定通知書一紙附卷可佐，此均為檢驗機
    關本於專業知識及以精密儀器測試所得之結論，自可憑信。
    又施用第一級毒品海洛因，可於二至四日內由施用者尿液中
    檢測得知，有行政院衛生署管制藥品管理局九十二年三月十
    日管檢字第○九二○○○一四九五號函在卷可供參考，足見
    被告之自白與事實相符，可以採信，其於上開時地施用海洛
    因多次之事實，應可認定。再被告曾於八十七年間因施用毒
    品案件，經本院裁定觀察勒戒後，認無繼續施用毒品傾向，
    於八十七年十二月三十一日經釋放出監，由臺灣新竹地方法
    院檢察署檢察官於同日，以八十七年偵字第七五一八號不起
    訴處分確定。又於九十一年間因施用毒品案件，經本院裁定
    觀察勒戒後，認有繼續施用毒品傾向，再經裁定令入戒治處
    所施以強制戒治，並於同年十月八日，以九十一年訴字第三
    九四號判決判處有期徒刑一年、三月，定應執行有期徒刑一
    年二月確定，其強制戒治處分則於九十二年四月十九日執行
    期滿等情，有臺灣新竹地方法院檢察署刑案資料查註紀錄表
    及臺灣高等法院被告前案紀錄表各一份在卷足憑，事證明確
    ，被告於強制戒治執行完畢釋放後五年內，再施用第一級毒
    品海洛因之犯行，堪以認定。
三、查海洛因為毒品危害防制條例第二條第一項第一款所稱之第
    一級毒品，不得持有及施用，被告甲○○竟持以施用，核其
    所為，係犯同條例第十條第一項之施用第一級毒品罪。其施
    用前持有第一級毒品海洛因之低度行為，應為施用之高度行
    為所吸收，不另論罪。其先後多次施用海洛因之行為，時間
    緊接，觸犯構成要件相同之罪名，顯係基於概括之犯意反覆
    為之，為連續犯，應以一罪論，並加重其刑。公訴意旨固僅
    敘及被告於九十四年七月二十三日某時起至同年八月六日凌
    晨○時四十五分許回溯二十六小時內某時止施用海洛因之行
    為，然被告其餘施用海洛因之犯行，與已起訴部分，有連續
    犯之裁判上一罪關係，已如前述，本院自應併予裁判。又被
    告曾於九十一年間因違反毒品危害防制條例案件，經本院於
    九十一年十月八日，以九十一年訴字第三九四號判決判處有
    期徒刑一年、三月，定應執行有期徒刑一年二月確定，於九
    十三年三月十八日因縮短刑期假釋出監，於同年五月二十六
    日假釋期滿執行完畢，有臺灣新竹地方法院檢察署刑案資料
    查註紀錄表及臺灣高等法院被告前案紀錄表各一份在卷可供
    參考，其受有期徒刑之執行完畢後，五年之內再犯有期徒刑
    以上刑之本罪，為累犯，應依法加重其刑，併遞加重之。爰
    審酌被告曾有違反毒品危害防制條例前科之素行、經執行觀
    察勒戒與強制戒治後仍未戒除毒癮、施用毒品嚴重危害其身
    心健康、施用海洛因期間非短及坦認犯行之犯罪後態度等一
    切情狀，量處如主文所示之刑。扣押在案之第一級毒品海洛
    因一包（淨重○點○三公克，空包裝重○點一九公克），應
    依毒品危害防制條例第十八條第一項前段之規定沒收銷燬之
    。另警方於九十四年八月六日查獲被告與駱家慶時，扣押之
    藥鏟、摻海洛因香菸各一支、海洛因二包（毛重一點五公克
    ）及注射針筒二支，均係駱家慶所有，非被告所有之物，業
    經被告供明在卷，該等物品自應於駱家慶違反毒品危害防制
    條例案件中處理。至被告持以施用海洛因所用之注射針筒，
    雖係被告所有之物，然上開針筒並未扣案，亦無證據證明現
    尚存在，為避免執行困難，爰不併予宣告沒收。
據上論斷，應依刑事訴訟法第二百七十三條之一、第二百九十九
條第一項前段，毒品危害防制條例第十條第一項、第十八條第一
項前段，刑法第十一條、第五十六條、第四十七條，判決如主文
。
本案經檢察官傅伊君到庭執行職務。
中    華    民    國  九十五  年    四  月    二十一  日
                  刑事第六庭    法  官  林昌義
以上正本證明與原本無異。
如不服本判決，應於判決送達後10日內向本院提出上訴狀 (應附
繕本 )，上訴於臺灣高等法院。
中    華    民    國  九十五  年    四  月    二十一  日
                                書記官  江靜玲
附錄本案論罪科刑法條：
毒品危害防制條例第十條
施用第一級毒品者，處六月以上五年以下有期徒刑。
施用第二級毒品者，處三年以下有期徒刑。


司法院資訊處製作；財團法人民間司法改革基金會備份。
